【裁判字號】    90,上訴,462
【裁判日期】    900522
【裁判案由】    毒品危害防制條例
【裁判全文】
臺灣高等法院臺南分院刑事判決          九十年度上訴字第四六二號  Ａ
      上  訴  人
      即  被  告  甲  ○  ○
      指定辯護人  本院公設辯護人  簡  松  柏
右上訴人因違反毒品危害防制條例案件，不服臺灣臺南地方法院八十九年度訴字第四
九八號中華民國八十九年十二月二十日第一審判決（起訴案號：臺灣臺南地方法院檢
察署八十八年度營偵字第一五二四號、八十九年度營偵字第五○八號），提起上訴，
本院判決如左：
      主      文
原判決關於甲○○部分撤銷。
甲○○連續販賣第二級毒品，處有期徒刑柒年肆月，販賣所得新台幣壹萬參仟伍佰元
沒收，如全部或一部不能沒收時，以其財產抵償之；扣案中型塑膠夾鏈袋伍拾壹個及
小型塑膠夾鏈袋參拾玖個均沒收。
      事      實
一、甲○○意圖營利，並基於販賣第二級毒品安非他命之概括犯意，自民國八十七年
    十月間起，至八十八年九月二十六日止，連續於如附表所示之時間、地點，販賣
    第二級毒品安非他命予朱志明、王憶俊、吳慶賓三人施用。嗣於八十八年九月二
    十八日十三時許，在台南市○區○○路一０八巷四三號五樓之八吳慶賓暫借予甲
    ○○住宿之吳慶賓承租處，經警查獲甲○○供販賣毒品安非他命所用之中型塑膠
    夾鍊袋五十一個、小型塑膠夾鍊袋三十九個。
二、案經台南縣警察局學甲分局報請台灣台南地方法院檢察署檢察官偵查起訴。
      理      由
一、上訴人即被告甲○○否認右揭犯行，辯稱：伊有免費提供安非他命予朱志明、王
    憶俊、吳慶賓施用，並未收取價金，吳慶賓雖主動付錢，惟伊僅收取半價買東西
    吃，伊係與朱志明、王憶俊、吳慶賓一起吸用安非他命，並無販賣之行為云云。
二、查右揭事實業據朱志明於八十八年九月二十七日警訊時供稱：我是於八十七年十
    月時起向甲○○購買毒品迄今，共向他購買過四、五次。我第一次向甲○○購買
    毒品是於八十七年十月，因時間太久，詳細日期記不得，到甲○○的住處台南縣
    佳里鎮六安里二十六號之十九，向甲○○購買乙包二級毒品安非他命，價值新台
    幣（下同）一千元，第二、三次都是於八十七年十一月在甲○○住處，亦即每次
    都向他購買一千元的二級毒品安非他命。又於八十八年七月在甲○○家中找到他
    向他購買乙包安非他命價值一千元，最後一次向他購買安非他命是於八十八年九
    月一日二十時許在台南市○○路○段二五四號樺谷大飯店向甲○○購買乙包毒品
    安非他命價值新台幣一千元後向樺谷大飯店租用一個房間及持毒品在房間內吸毒
    。甲○○當時住在樺谷大飯店１２１號房內，是甲○○本人收錢後將毒品安非他
    命交給我的等語（偵查卷廿三、廿四頁警局筆錄）。朱志明於八十八年十月八日
    偵查中並供稱：伊向甲○○購買毒品約五、六次，第一次為八十七年十月間在其
    住處，每包一千元，最後一次為在樺谷飯店內交易每包一千元。伊打其手機00
    0000000聯絡，伊則以家中0000000電話打邱某手機聯絡。甲○○
    綽號「阿南」等語（第三十九頁反面），朱志明於偵查中雖供稱：伊係自八十七
    年七月間起即向被告買受毒品云云，惟參酌其於警局之上開陳述，對其向被告買
    受毒品之時間、地點及交易之金錢具體而明確，是其應係自八十七年十月間始向
    被告開始購買，以迄八十八年九月一日為止，當無疑義。王億俊於八十八年九月
    二十五日警訊時供稱：我平日和甲○○從事竹架及廣告招牌架設工作，而樺谷大
    飯店是甲○○與曾玉君（按曾玉君與甲○○應無犯意聯絡，理由詳如後述，且業
    經原審判決無罪確定）的據點，平日無事時，若有毒癮之人呼叫或打其行動電話
    要交易買賣毒品時，即約其前來房間購買第二級毒品安非他命所用的，所以才要
    經常替換房間，以規避警方查緝，因為警察要執行臨檢時，櫃臺都會通知在房間
    之甲○○及曾玉君或是在場之人（偵查卷第十四頁所附警局筆錄）。甲○○自外
    購得一錢重之安非他命（計價六千元）後即自行分裝成數小包後及交與曾玉君保
    管，若有認識而有施用毒品惡習之人前來購買即自曾玉君手提袋裡面取出予前來
    購買毒品之人。伊共向甲○○、曾玉君購買過五次毒品安非他命，分別為第一次
    在八十八年五月十六日上午九時左右在台南縣佳里鎮六安里十一鄰六安二十六號
    之十九甲○○家中，購得安非他命乙小包計價二千元，由伊向甲○○在電話中說
    要購買毒品安非他命二千元後，自行前去甲○○他家時，即由曾玉君交予乙小包
    安非他命，並收取購買安非他命之金額二千元，第二次為八十八年五月十九日上
    午在他家，也以同樣之電話聯絡方式告知甲○○，由曾玉君在甲○○家販賣第二
    級毒品安非他命一千元予伊使用，第三次為八十八年五月二十三日上午，購得安
    非他命一千五百元，第四次在八十八年五月二十七日上午購得毒品安非他命一千
    元，其第三、四次購買毒品方式均以第一、二次聯絡交易方式相同，均是由伊打
    行動電話給甲○○告知要購買毒品金額後，由曾玉君交予給我並收錢。而第五次
    是於八十八年五月三十一日左右，於傍晚十九時左右伊打甲○○行動電話告知要
    買一千元毒品安非他命後，伊即前往他家，由甲○○親自交予給我毒品安非他命
    ，並向我收取購買毒品之金額一千元等語（偵查卷十四、十七頁所附警局筆錄）
    。王憶俊於八十八年十月十五日偵查中亦供稱：我向甲○○買過五次毒品，毒品
    由甲○○交給我，錢由曾玉君來向我收取等語（第五十頁）。吳慶賓於八十八年
    九月二十八日警訊時供稱：我是自八十八年八月底左右開始染上施用第二級毒品
    惡習的。我曾向甲○○購買過二次毒品安非他命。我第一次向甲○○購買毒品安
    非他命是經由朱志明介紹的，是於八十八年九月十九日將近中午十一時左右，在
    台南市○○區○○路一段二五四號樺谷飯店旁的電動玩具店內由朱志明帶我前去
    認識甲○○後，我即先拿出新台幣一千元與朱志明，我親眼所見朱志明將一千元
    交給甲○○，朱志明一會兒時間就交給我一小包毒品安非他命使用，當時交易買
    賣毒品時，我與朱志明、甲○○三人均在該電玩店內並未有人先行離開，只有最
    初交錢給朱志明時，朱志明與甲○○有進入該店內廁所。第二次向甲○○購得毒
    品時間是於八十八年九月二十六日十八時左右在我租屋處台南市○區○○街一○
    八巷四三號五樓之八交易買賣毒品的，是因為於九月二十一日甲○○自行前來找
    我說他現在無家可住，可否先行讓他暫住一陣子，等他找到房子後，再離開。
    我見其無處可去，及經由我女友同意讓其住在我租屋處，而於九月二十六日十八
    時左右我向甲○○購得乙小包毒品安非他命後，先拿五百元給甲○○，後於二十
    三時左右再拿五百元給甲○○，共向甲○○購得計價二千元之毒品安非他命等語
    （警卷第二頁反面、第四頁反面）。吳慶賓於八十八年十月二十七日偵查中供稱
    ：是透過朱志明介紹，向甲○○買過二次，第一次在八十八年九月十九日在海佃
    路，我拿一千元給朱志明，朱志明再轉交甲○○，朱志明再將毒品交給我。第二
    次為八十八年九月二十六日晚上，在我信義街租屋處，我親自向甲○○買毒品五
    百元等語（第七十一頁）。查被告甲○○與朱志明、王憶俊、吳慶賓交情非淺，
    被告甲○○與王憶俊尚為結拜兄弟，渠等並無仇恨怨隙，此為被告甲○○於警訊
    時所承認，則朱志明、王憶俊、吳慶賓三人自無誣指之理。且被告甲○○持有中
    型塑膠夾鍊分裝袋五十一個、小型塑膠夾鍊分裝袋三十九個，為警搜獲，已據吳
    慶賓供述無訛（警卷第二頁）上開分裝袋顯係被告甲○○為分裝毒品俾利販賣所
    用。吳慶賓、王憶俊嗣於原審審理中翻異前詞，改稱並未向被告甲○○購買安非
    他命云云，顯為迴護之詞，不足採取。王憶俊於警訊及偵查中雖指證曾玉君參與
    販賣安非他命犯行，惟王憶俊於原審審理中已改稱：「因曾玉君曾誣陷我，說在
    樺谷飯店查獲的安非他命是我的，所以我才這麼說的。」再參以證人李嘉坪在原
    審審理中結證稱：曾玉君於八十八年五月二十一日離婚，翌日（八十八年五月二
    十二日）即至台北縣平溪鄉住處暫住，至同年六月初始離開等語，上開期間即為
    公訴意旨所指曾玉君之參與犯罪時間，堪認曾玉君未參與販賣安非他命犯行（曾
    玉君被訴共同販賣安非他命部分業經原審諭知無罪確定）。又治安機關對於販賣
    毒品安非他命之查緝甚嚴，處罰綦重，此為眾所週知，如非有利可圖，當無冒險
    販賣之理，是被告有營利之意圖灼然甚明。本件事實已明，被告聲請再行傳證朱
    志明、王憶俊、吳慶賓認無必要。縱上所述，被告所辯為卸責之詞，不足採取，
    其犯行堪以認定。
三、按安非他命係毒品危害防制條例第二條第二項第二款所定之第二級毒品，核被告
    甲○○意圖營利販賣安非他命，所為係犯毒品危害防制條例第四條第二項之罪。
    被告販賣安非他命之持有行為，為販賣之高度行為所吸收，不另論罪。又被告先
    後多次販賣行為，時間緊接，犯罪構成要件相同，顯係基於概括犯意反覆為之，
    為連續犯，以一罪論，並加重其刑，惟販賣第二級毒品罪之法定最重本刑為無期
    徒刑，依法不得加重，故無期徒刑部分不得加重。原審予以論罪科刑，固非無見
    ，惟於事實及理由項下未說明被告有營利之意圖，尚有未合，被告上訴意旨猶執
    前詞否認犯罪雖不足採，惟原判決既有可議，自應由本院將原判決關於被告部分
    撤銷改判。爰審酌被告之品行、犯罪之動機、目的、手段、犯罪後並無悔意，其
    販賣毒品次數、數量及對社會所生危害等一切情狀，仍量處原審諭知之刑度如主
    文第二項所示，以資懲儆矯正。被告販賣安非他命十二次，販賣毒品所得之金額
    共計一萬三千五百元，應依毒品危害防制條例第十九條第一項予以宣告沒收，如
    全部或一部無法沒收時，以其財產抵償之。扣案中型塑膠夾鏈袋五十一個及小型
    塑膠夾鏈袋三十九個為被告甲○○供犯罪所用之物，均應依法宣告沒收。
據上論斷，應依刑事訴訟法第三百六十九條第一項前段、第三百六十四條、第二百九
十九條第一項前段，毒品危害防制條例第四條第二項、第十九條第一項，刑法第十一
條前段、第五十六條，判決如主文。
本案經檢察官王碧霞到庭執行職務。
中    華    民    國      九十      年      五      月      二十二      日
                                  臺灣高等法院臺南分院刑事第三庭
                                      審判長法官  黃    崑    宗
                                            法官  林    勝    木
                                            法官  楊    省    三
右正本證明與原本無異。
如不服本判決，應於判決送達後十日內向本院提出上訴狀，其未敘述理由者並應於提
出上訴狀後十日內向本院補提理由書（應附繕本)。
                                      法院書記官  陳    嘉    琍
中    華    民    國      九十      年      五      月      二十四      日
附錄本案論罪科刑法條全文：
毒品危害防制條例第四條第二項：
製造、運輸、販賣第二級毒品者，處無期徒刑或七年以上有期徒刑，得併科新臺幣七
百萬元以下罰金。
附       表：
 ┌────┬────┬────┬────┬────┬────┬────┐
 │編號    │交易時間│交易地點│交易數量│價    格│購 買 人│販毒者  │
 │        │        │        │        │新 台 幣│        │        │
 ├────┼────┼────┼────┼────┼────┼────┤
 │一      │87年10月│佳里鎮六│安非他命│一千元  │朱志明  │甲○○  │
 │        │間      │安里26號│一包    │        │        │        │
 │        │        │之19    │        │        │        │        │
 ├────┼────┼────┼────┼────┼────┼────┤
 │二      │87年11月│同右    │安非他命│一千元  │朱志明  │甲○○  │
 │        │間      │        │一包    │        │        │        │
 ├────┼────┼────┼────┼────┼────┼────┤
 │三      │87年11月│同右    │安非他命│一千元  │朱志明  │甲○○  │
 │        │間      │        │一包    │        │        │        │
 └────┴────┴────┴────┴────┴────┴────┘
 ┌────┬────┬────┬────┬────┬────┬────┐
 │四      │88年5月 │同右    │安非他命│二千元  │王憶俊  │甲○○  │
 │        │16日9時 │        │一包    │        │        │        │
 ├────┼────┼────┼────┼────┼────┼────┤
 │五      │88年5月 │同右    │安非他命│一千元  │王憶俊  │甲○○  │
 │        │19日上午│        │一包    │        │        │        │
 │        │        │        │        │        │        │        │
 ├────┼────┼────┼────┼────┼────┼────┤
 │六      │88年5月 │同右    │安非他命│一千五百│王憶俊  │甲○○  │
 │        │23日上午│        │一包    │元      │        │        │
 ├────┼────┼────┼────┼────┼────┼────┤
 │七      │88年5月 │同右    │安非他命│一千元  │王憶俊  │甲○○  │
 │        │27日上午│        │一包    │        │        │        │
 ├────┼────┼────┼────┼────┼────┼────┤
 │八      │88年5月 │同右    │安非他命│一千元  │王憶俊  │甲○○  │
 │        │31日19時│        │一包    │        │        │        │
 └────┴────┴────┴────┴────┴────┴────┘
 ┌────┬────┬────┬────┬────┬────┬────┐
 │九      │88年7月 │同右    │安非他命│一千元  │朱志明  │甲○○  │
 │        │間      │        │一包    │        │        │        │
 ├────┼────┼────┼────┼────┼────┼────┤
 │十      │88年9月1│南市海佃│安非他命│一千元  │朱志明  │甲○○  │
 │        │日20時  │路樺谷大│一包    │        │        │        │
 │        │        │飯店一二│        │        │        │        │
 │        │        │一號房  │        │        │        │        │
 ├────┼────┼────┼────┼────┼────┼────┤
 │十一    │88年9月 │樺谷大飯│安非他命│一千元  │吳慶賓  │甲○○  │
 │        │19日11時│店旁電玩│一包    │        │        │        │
 │        │        │店      │        │        │        │        │
 ├────┼────┼────┼────┼────┼────┼────┤
 │十二    │88年9月 │南市信義│安非他命│一千元  │吳慶賓  │甲○○  │
 │        │26日18時│街108巷 │一包    │        │        │        │
 │        │        │43號5樓 │        │        │        │        │
 │        │        │之8     │        │        │        │        │
 └────┴────┴────┴────┴────┴────┴────┘


司法院資訊處製作；財團法人民間司法改革基金會備份。
